臺灣彰化地方法院刑事判決　九十四年度交訴字第四五號
　　公　訴　人　臺灣彰化地方法院檢察署檢察官
　　被　　　告　甲○○　男　二.
　　　　　　　　　　　　二日生.
右列被告因公共危險等案件，經檢察官提起公訴（九十四年度偵
字第二四三四號、第二七三一號），本院認有刑事訴訟法第二百
七十三條之一第一項之情形，而改依簡式審判程序判決如左：
        主  文
甲○○因過失致人於死，處有期徒刑拾月；又駕駛動力交通工具
肇事，致人死亡而逃逸，處有期徒刑陸月。應執行有期徒刑壹年
貳月。緩刑貳年。
        事  實
一、甲○○於民國九十四年三月二十七日，駕駛車號碼ＪＫ－八
    七四八號自用小客車，沿彰化縣溪州鄉○○路由南往北方向
    方向行駛，於同日六時二十一分許，途經彰化縣溪州鄉○○
    路○段三七八號前，行車速度限速時速不得超過七十公里之
    路段，本應注意車輛行駛前開路段時，應注意不得超速行駛
    ，且應注意車前狀況，並隨時採取必要之安全措施，依當時
    情形，天候晴、日間自然光線充足、路面乾燥、無缺陷、無
    障礙物、視距良好，並無不能注意之情形，竟疏未注意車前
    狀況，並作隨時停車之準備，而於行經前開路段時，仍貿然
    以時速八十公里之速度超速行駛，致由後追撞前方丙○○所
    騎乘之車牌號碼ＴＱ－六九三號重型機車，丙○○因而人車
    倒地，受有頭部挫傷併蛛網下腔血腫、胸部挫傷併肋骨骨折
    及血胸、身體多處擦傷、撕裂傷等肢體多發性外傷，引起心
    肺衰竭死亡。又甲○○於駕車肇事，致人死亡後，本應留在
    現場協助救助傷患或採取其他必要措施，並向警察機關報告
    肇事經過，不得駛離，竟為圖卸責，除未下車查看外，仍駕
    車加速駛離現場而逃逸，待返回住處，與其表兄高乾順討論
    後，始於同日七時四十分許，在有偵查犯罪職權機關發覺其
    為犯罪人前，至彰化縣警察局員林分局東山派出所向警員自
    首其為肇事者，並接受裁判。
二、案經彰化縣警察局北斗分局報請臺灣彰化地方法院檢察署檢
    察官，及檢察官據報相驗自動偵查起訴，本院認有刑事訴訟
    法第二百七十三條之一第一項之情形，而改依簡式審判程序
    審理。
        理  由
一、按除被告所犯為死刑、無期徒刑、最輕本刑為三年以上有期
    徒刑之罪或高等法院管轄第一審案件者外，於前條第一項程
    序進行中，被告先就被訴事實為有罪之陳述時，審判長得告
    知被告簡式審判程序之旨，並聽取當事人、代理人、辯護人
    及輔佐人之意見後，裁定進行簡式審判程序；除簡式審判程
    序及簡易程序案件外，第一審應行合議審判，刑事訴訟法第
    二百七十三條之一第一項、第二百八十四條之一分別定有明
    文。本件被告甲○○所涉係死刑、無期徒刑、最輕本刑為三
    年以上有期徒刑之罪或高等法院管轄第一審案件以外之罪，
    並於本院行準備程序時就被訴事實為有罪之陳述，本院合議
    庭依前揭規定，經評議結果，裁定改由一名法官獨任行簡式
    審判程序，先予敘明。
二、右開犯罪事實，業據被告甲○○分別於警詢、偵查中及本院
    審理時坦承其係超速行駛，並由後撞及被害人丙○○等語不
    諱，核與被害人丙○○之兄陳秋林，及其妻乙○○分別於警
    詢時之指述情節，及證人高乾順於警詢時之證述情節相符。
    此外，並有現場圖、道路交通事故調查報告表各乙紙、現場
    及車損照片十二幀等在卷可資佐證。且被害人係因本件車禍
    受有頭部挫傷併蛛網下腔血腫、胸部挫傷併肋骨骨折及血胸
    、身體多處擦傷、撕裂傷等肢體多發性外傷，引起心肺衰竭
    死亡，有童綜合醫院出具之診斷證明書一紙，及經臺灣彰化
    地方法院檢察署檢察官督同檢驗員相驗明確，有相驗屍體證
    明書、驗斷書及勘驗筆錄等在卷可憑。
三、按行車速度，依標誌或標線之規定，無標誌或標線者，在市
    區道路，時速不得超過五十公里，在郊外道路時速不得超過
    六十公里；又汽車行駛時，駕駛人應注意車前狀況，並隨時
    採取必要之安全措施，道路交通安全規則第九十三條第一項
    第一款前段、第九十四條第三項分別定有明文。被告考領有
    駕照，對上開規則應知之甚詳，且有遵守之義務。又查肇事
    路段最高車速限速為七十公里，且肇事當時天候晴、日間自
    然光線充足、路面乾燥、無缺陷、無障礙物、視距良好，有
    道路交通事故調查報告表附卷可憑，依當時情形被告並無不
    能注意之情形，竟疏未注意車前狀況，並作隨時採取必要之
    安全措施及停車之準備，仍貿然以時速八十公里之速度高速
    行駛，致由後撞及被害人，使被害人受有上開傷害而死亡，
    其有過失甚明，被害人因本件車禍死亡，與被告之過失行為
    間顯有相當因果關係。又被告於肇事後，未留在現場協助救
    助傷患或採取其他必要措施，並向警察機關報告肇事經過，
    竟為圖卸責，除未下車查看外，仍駕車加速駛離現場而逃逸
    ，待返回住處，與其表兄高乾順討論後，始於同日七時四十
    分許，至彰化縣警察局員林分局東山派出所向警員自首其為
    肇事者，並接受裁判，已據被告供明在卷。綜上所述，被告
    之自白顯與事實相符，本件事證已臻明確，被告犯行均堪認
    定。
三、核被告所為，係犯刑法第二百七十六條第一項之過失致人於
    死罪、第一百八十五條之四駕駛動力交通工具肇事，致人死
    亡而逃逸罪。被告所犯前開二罪，犯意各別，犯罪構成要件
    不同，應予分論併罰。又被告於偵查犯罪之員警知悉犯罪行
    為人前自首，有彰化縣警察局員林分局東山派出所受、處理
    各類案件紀錄表，及被告之警詢筆錄在卷可按。其自首而受
    裁判，所犯前開之罪，均應依刑法第六十二條前段之規定減
    輕其刑。爰審酌被告並無前科，品行尚佳，係肇事後逃逸，
    其犯罪之動機、目的、手段，一時失慮致罹本罪及被告肇事
    後對被害人家屬已為民事賠償新臺幣三百六十七萬三千二百
    二十八元，並已如數給付（如卷附調解書），取得諒解，犯
    後坦承犯行，態度尚佳等一切情狀，分別量處如主文所示之
    刑，並定其應執行之刑，以示懲處。另被告前未曾受有期徒
    刑以上刑之宣告，有臺灣高等法院被告全國前案記錄表及臺
    灣彰化地方法院檢察署刑案查註紀錄表在卷可稽，其因一時
    失慮，致罹本罪，然已賠償告訴人，達成民事和解，經此論
    罪科刑之教訓後，當知謹慎而無再犯之虞，本院認本判決所
    宣告之刑，以暫不執行為適當，併予宣告緩刑二年，以勵自
    新。
據上論斷，應依刑事訴訟法第二百七十三條之一第一項、第二百
九十九條第一項前段，刑法第一百八十五條之四、第二百七十六
條第一項、第六十二條前段、第五十一條第五款、第七十四條第
一款，罰金罰鍰提高標準條例第一條前段，判決如主文。
本件經檢察官林裕斌到庭執行職務。
中　　華　　民　　國　　94　　年　　6 　　月　　13　　日
                      臺灣彰化地方法院交通法庭
                          法　　　官  陳  秋  錦
以上正本證明與原本無異。
如不服本判決，應於判決送達10日內，向本院提出上訴狀（須附
繕本）。
告訴人或被害人對於判決如有不服具備理由請求檢察官上訴者，
其上訴期間之計算係以檢察官收受判決正本之日期為準。
中　　華　　民　　國　　94　　年　　6 　　月　　13　　日
                          法院書記官  于  淑  真
中華民國刑法第185條之4
駕駛動力交通工具肇事，致人死傷而逃逸者，處六月以上五年以
下有期徒刑。
中華民國刑法第276條
(過失致死罪)
因過失致人於死者，處二年以下有期徒刑、拘役或二千元以下罰
金。
從事業務之人，因業務上之過失犯前項之罪者，處五年以下有期
徒刑或拘役，得併科三千元以下罰金。
